臺灣高雄地方法院民事判決　　　　　　　 100年度親字第49號
原　　　告　葉庭源
被　　　告　伍金谷
上列當事人間請求確認親子關係不存在事件，本院於中華民國10
0年6 月14日言詞辯論終結，判決如下：
    主  文
確認原告葉庭源與被告伍金谷間之親子關係不存在。
訴訟費用由被告負擔。
    事實及理由
一、本件原告起訴主張：原告葉庭源在戶籍上雖登記為被告伍金
    谷之子，惟原告確非被告所生，兩造並無真實母、子關係存
    在，為此請求確認原告與被告間親子關係不存在等語。
二、被告則以：對原告請求沒意見，原告確實非伊所生，當時是
    伊同居人即訴外人葉天壽抱來讓伊養，對於親子鑑定報告亦
    無意見等語置辯。
三、按民法第1063條第1 項之婚生子女否認之訴，規定妻在婚姻
    關係存續中受胎而生之子女，推定為夫之婚生子女，係以該
    子女由妻分娩為前提。倘妻並無分娩之事實，僅於戶籍資料
    上登載為該夫妻之婚生子女，則權利義務受影響之第三人提
    起確認該親子關係不存在之訴，應屬民事訴訟法第247 條之
    一般確認訴訟，而非民法第1063條之婚生子女否認之訴，並
    無民事訴訟法第590 條第1 項、第2 項規定之適用，有即受
    確認判決之法律上利益之人，不論何時均得提起，最高法院
    90年度台上字第1975號、91年度台上字第1873號判決意旨已
    有明示。本件原告起訴主張其並非被告分娩所生，但戶籍資
    料上卻登載為被告所生之子，致依戶籍登記有誤認原告與被
    告間有母子法律關係之虞，因認原告提起本件確認親子關係
    不存在訴訟，係一般民事訴訟法之確認訴訟，且有受確認判
    決之法律上利益，於法並無不合，合先敘明。
四、原告主張其並非被告分娩所生之子，卻登記為被告所生，但
    其與被告間確無母、子自然血緣關係等情，已據原告提出戶
    籍謄本、出生證明書、出生登記申請書、戶籍登記簿等件為
    證，且為被告所不爭，而兩造前往高雄長庚紀念醫院進行鑑
    驗，依遺傳標記檢驗結果認定：「由於伍金谷不具有（DNA
    型）D8S117911 或14、D7S8209 或12、D13S3178或9 、D16S
    53910 或11、D000 0000 、D19S43314 、D18S5114等基因半
    型之可能，因此可以排除" 伍金谷是葉庭源的親生母親" 這
    一個假設。」，有該院99年3 月12日親子鑑定報告書在卷可
    稽，可見原告應非被告分娩所生，堪認原告主張其並非被告
    分娩所生，兩造間無親子關係為真實。
五、綜上，本件兩造雖經戶籍登記為母子，惟原告實非被告分娩
    所生，則原告與被告間母、子親子關係應不存在。從而，原
    告訴請確認原告與被告間之親子關係不存在，洵屬有據，應
    予准許。
六、據上論結，原告之訴為有理由，依民事訴訟法第78條，判決
    如主文。
中    華    民    國  100     年    6     月    28    日
                  家事法庭法  官  郭佳瑛
以上正本係照原本作成。
如不服本判決，應於判決送達後20日之不變期間內，向本院提出
上訴狀。
中    華    民    國  100     年    6     月    28    日
                          書記官  曾小玲